臺灣臺中地方法院刑事裁定
111年度聲字第2298號
聲  請  人  臺灣臺中地方檢察署檢察官
受  刑  人  江汶憲




上列聲請人因受刑人數罪併罰有二裁判以上，聲請定其應執行之
刑（111年度執聲字第1663號），本院裁定如下： 
    主    文
江汶憲所犯如附表所示各罪所處之刑，有期徒刑部分應執行有期
徒刑柒年捌月。
    理    由
一、聲請意旨略以：受刑人江汶憲犯數罪，先後經判決確定如附
    表，應依刑法第53條、第51條第5款，定應執行之刑，爰依
    刑事訴訟法第477條第1項之規定聲請裁定其應執行之刑等語
    。
二、按裁判確定前犯數罪者，併合處罰之。但有下列情形者，不
    在此限。一、得易科罰金之罪與不得易科罰金之罪。二、得
    易科罰金之罪與不得易服社會勞動之罪。三、得易服社會勞
    動之罪與不得易科罰金之罪。四、得易服社會勞動之罪與不
    得易服社會勞動之罪。前項但書情形，受刑人請求檢察官聲
    請定應執行刑者，依第51條規定定之；數罪併罰有二裁判以
    上者，依第51條之規定，定其應執行之刑；數罪併罰，分別
    宣告其罪之刑，依下列各款定其應執行者：五、宣告多數有
    期徒刑者，於各刑中之最長期以上，各刑合併之刑期以下，
    定其刑期。但不得逾30年，刑法第50條、第53條、第51條第
    5款分別定有明文。再按法律上賦予法院或法官自由裁量之
    事項，並非得恣意任為或毫無限制，而須在法規或法律原則
    之規範界限內，衡酌個案之具體情況，為公平、合理、適當
    之裁決。是於裁量時，自須受法律規範之目的、精神、理念
    及法律秩序所指導。又刑法第50條規定，裁判確定前犯數罪
    者，併合處罰之，屬強制規定，目的在使被告(或受刑人)得
    依同法第51條各款規定，享有併合處罰、限制加重刑罰之恤
    刑利益。裁判確定前犯數罪符合併合處罰之案件，有2以上
    之裁判，應依刑法第51條第5款至第7款定應執行之刑者，最
    後事實審法院檢察署檢察官應依刑事訴訟法第477條第1項規
    定，聲請該法院裁定之，乃檢察官為被告之利益而為聲請，
    法院於定應執行之刑時，自不得諭知較重於原裁判合併刑期
    之總和，否則即有違數罪併罰禁止不利於被告(或受刑人)之
    恤刑立法目的，最高法院亦著有98年台抗字第697號裁判意
    旨足資參照。
三、查本件受刑人因詐欺等案件，經本院、臺灣彰化地方法院（
    下稱彰化地院）、臺灣高等法院臺中分院（下稱臺中高分院
    ）分別判處如附表編號1.至10.所示之刑，均經分別確定在
    案，有上開案件判決書各1份附於臺灣臺中地方法院檢察署(
    下稱臺中地檢署)111年度執聲字第1663號執行卷宗(下稱執
    行卷)可稽，且有臺灣高等法院被告前案紀錄表1份附卷可稽
    (見本院卷第19-29頁)。再按受刑人所犯如附表編號1.至3.
    所示案件，經本院於民國109年3月31日以109年度訴字第335
    號、第560號判決判處有期徒刑1年（19次）、1年3月（2次
    ）、1年1月（2次），應執行有期徒刑3年2月，被告上訴，
    經臺中高分院於109年11月11日以109年度上訴字第1521號、
    第1536號撤銷原判決，判處有期徒刑1年（19次）、1年3月
    （2次）、1年1月（2次），應執行有期徒刑3年2月，並於10
    9年12月21日確定；附表編號4.至7.所示案件，經本院於109
    年12月23日以109年度金訴字第394號判決判處有期徒刑1年2
    月（2次）、1年4月、1年5月、1年3月，應執行有期徒刑1年
    8月，並於110年2月1日確定；附表編號8.及9.所示案件，經
    彰化地院於109年6月30日以109年度訴字第423號判決判處有
    期徒刑1年1月（30次）、1年2月（2次），應執行有期徒刑3
    年10月，被告上訴，經臺中高分院於110年2月8日以109年度
    金上訴字第2027號判決上訴駁回，而於110年3月17日確定；
    附表編號1.至9.所示案件，另經臺中高分院以110年度聲字
    第1558號裁定應執行有期徒刑7年6月確定，被告抗告，另經
    最高法院以110年度台抗字第1317號裁定抗告駁回而確定；
    附表編號10.所示案件，經本院於111年5月6日以111年度金
    簡字第90號判決判處有期徒刑3月，併科罰金新臺幣5,000元
    ，罰金如易服勞役，以新臺幣1,000元折算1日，並於111年6
    月7日確定，亦有上開刑事裁判書各1份附於執行卷可稽，且
    有臺灣高等法院被告前案紀錄表1份在卷可佐(見本院卷第19
    -29頁)。關於受刑人所犯如附表編號1.至9.所示為不得易科
    罰金之罪，與如附表編號10.所示不得易科罰金且得易服社
    會勞動之罪，依刑法第50條第1項但書之規定，原不得併合
    處罰，然受刑人於111年7月7日請求臺中地檢署檢察官依刑
    法第53條、第51條第5款規定，就上開各罪罪刑聲請定應執
    行刑，有受刑人請求並簽名之臺中地檢署「刑法第50條第1
    項但書案件是否請求定應執行刑調查表」1紙附於執行卷可
    稽。是聲請人認應依刑法第53條、第51條第5款之規定，定
    應執行之刑，本院審核認為本件聲請與首揭法條規定尚無不
    合，應予准許。至受刑人所犯如附表編號10.所示違反洗錢
    防制法所宣告併科罰金刑部分，因其所犯如附表編號1.至9.
    所示之罪並無罰金刑之宣告，而無宣告多數罰金刑之情形，
    自無併定應執行刑之問題，仍應與前開所定應執行刑，合併
    執行之，併此敘明。
四、本院前已經發函通知受刑人得對本件檢察官聲請定應執行之
    刑表示意見，然未見回覆等情，此有本院刑事庭111年7月21
    日中院平刑禮111聲字第2298號函(稿)、本院送達證書、收
    文資料查詢清單及收狀資料查詢清單各1紙在卷可稽(見本院
    卷第31、33、39、41頁)，並綜合斟酌受刑人犯罪行為之不
    法與罪責程度、所犯附表所示各罪分別為詐欺及違反洗錢防
    制法等犯罪、彼此之關聯性、數罪對法益侵害之加重效應、
    罪數所反映之受刑人人格特性與犯罪傾向，及對其施以矯正
    之必要性等節，並衡以各罪之原定刑期、定應執行刑之外部
    性界限及內部性界限各節，進而為整體非難之評價，爰定應
    執行刑如主文所示。
據上論斷，應依刑事訴訟法第477條第1項，刑法第53條、第51條
第5款，裁定如主文。 
中　　華　　民　　國　　111 　年　　9 　　月 　23 　　日
                  刑事第四庭    法  官  湯有朋
以上正本證明與原本無異。
如不服本裁定，應於送達後五日內，向本院提出抗告狀。
                                書記官  黃美雲
中　　華　　民　　國　　111 　年　　9 　　月　　23　　日